【裁判字號】    92,抗,3047
【裁判日期】    920828
【裁判案由】    返還價金
【裁判全文】
臺灣高等法院民事裁定                            九十二年度抗字第三０四七號
    抗  告  人  酉○○
                寅○○
                壬○○
                Ｂ○○
                未○○
                地○○
                辛○○
                黃○○
                玄○○
                辰○○
                Ａ○○
                癸○○
                宇○○
                乙○○
                Ｄ○○
                卯○○
                戊○○
                午○○
                申○○
                甲○○
                天○○
                丑○○
                Ｃ○○
                巳○
                宙○○
                己○○
                戌○○
                庚○○○
                子○○○
                亥○○
                丁○○
                丙○○
    共      同
    相  對  人  SAOF NO.
                            S.
    法定代理人  DAVID S.
右抗告人與相對人SAOF NO.1 LIMITED間，因返還價金事件，聲請提供訴訟費用擔保
金，對於中華民國九十二年七月九日臺灣臺北地方法院九十二年度聲字第一四一一號
所為裁定，提起抗告，本院裁定如左：
    主      文
相對人於本裁定送達後二十日內，應再為抗告人等提供訴訟費用擔保金新臺幣壹佰貳
拾伍萬捌仟玖佰陸拾元。
前項擔保金與原裁定擔保金，其擔保期間為至臺灣臺北地方法院九十二年度重訴字第
三六九號返還價金事件之訴訟終結翌日起算三十日為止。
抗告訴訟費用由相對人負擔。
    理      由
一、按：原告於中華民國無住所、事務所及營業所者，法院應依被告聲請，以裁定命
    原告供訴訟費用之擔保；法院命原告供擔保者，應於裁定中定擔保額及供擔保之
    期間。定擔保額，以被告於各審應支出之費用總額為準。民事訴訟法第九十六條
    前段、第九十九條分別定有明文。
二、抗告人等於原法院聲請意旨略以：相對人為外國法人，於中華民國無事務所、營
    業所，於原法院對於抗告人等提起訴訟，為防止其濫訟，致抗告人等受訴訟上之
    損害，爰依民事訴訟法第九十六條第之規定，求為命相對人提供擔保，經核於法
    尚無不合，應予准許。
三、經查相對人於原法院對於抗告人等提起返還價金之訴訟，原法院以九十二年度重
    訴字第三六九號受理在案；其訴訟標的金額共計新臺幣(以下同)三千七百八十萬
    元，應徵第一審之裁判費四十一萬五千八百元、第二、三審裁判費各六十二萬三
    千七百元，及第三審之律師費以五十萬元 (約為訴訟標的百分之一．三二)計，
    再加郵票費以相對人於原法院已預繳五千七百八十元計，歷經三審為一萬七千三
    百四十元，共計二百一十八萬零五百四十元，惟相對人已於原法院預繳第一審裁
    判費及郵票費，應予扣除，依前揭民事訴訟法第九十九條第二項規定，以相對人
    於第二、三審應支出之裁判費、律師費(第三審)、郵票費計其總額為一百七十五
    萬八千九百六十元，原法院酌定相對人提供擔保金五十萬元，尚難認相當而嫌過
    低，且未依前揭法條規定定其擔保期間，亦嫌疏失。
四、查命相對人預供擔保，其金額之多寡，應如何認為相當，原屬法院職權裁量之範
    圍，非當事人所可任意指摘，有最高法院二十年度抗字第二九六號、四十八年度
    臺抗字第一八號判例足資參照；如前所述，抗告意旨指摘原法院之裁定，容有未
    恰，非無理由，由本院依前揭法條規定，以被告於各審應支出之費用總額為酌定
    基準，即足以補正原裁定之疏失，毋庸將原裁定予以廢棄。
五、從而，本院認相對人應於本裁定送達後二十日內，再為抗告人提供訴訟費用擔保
    金一百二十五萬八千九百六十元。與原法院所命提供擔保金五十萬元之擔保期間
    為至本案訴訟終結翌日起算三十日為止。至於抗告人將第一、二審律師費用予以
    列入，惟查我民事訴訟制度第一、二審非採律師訴訟主義，當事人支出第一、二
    審律師費用不在訴訟費用範圍，自不予列計；第三審之律師費未據抗告人提出其
    第一審所支出之費用以供斟酌，僅以律師公會章程之規定為其依據，惟律師公會
    章程之規定為其收費之上限，雖非不得以此為斟酌標準，但仍應依社會經濟環境
    予以斟酌，以期公允；此部分逾越本院所斟酌之範圍，如前所述，亦毋庸為抗告
    駁回之諭知，併此敘明。
據上論結，本件抗告為有理由，爰裁定如主文。
中      華      民      國    九十二    年      八      月    二十八    日
                              民事第十二庭
                                  審判長法  官  林  丁  寶
                                        法  官  林  恩  山
                                        法  官  陳  博  享
右正本係照原本作成。
如不服本裁定，應於收受送達後十日內向本院提出抗告狀，並應繳納抗告費新台幣四
十五元正。
中      華      民      國    九十二    年      九      月      一      日
                                        書記官  鄭  靜  如


司法院資訊處製作；財團法人民間司法改革基金會備份。
